【裁判字號】    98,審抗,95
【裁判日期】    980417
【裁判案由】    本票裁定
【裁判全文】
臺灣臺北地方法院民事裁定              98年度審抗字第95號
抗  告  人    暐迅科技股份有限公司
                      樓
兼法定代理人  甲○○
抗  告  人    丙○○
相  對  人    玉山商業銀行股份有限公司
法定代理人    乙○○
上列當事人間聲請本票裁定事件，對於民國98年2月27日本院簡
易庭98年度司票字第3924號裁定提起抗告，本院裁定如下：
    主  文
抗告駁回。
抗告程序費用新臺幣壹仟元由抗告人連帶負擔。
    理  由
一、相對人於原審聲請意旨略以：伊執有抗告人於民國96年2月
    16日及97年4月16日共同簽發之本票二紙（下稱系爭本票）
    ，內載金額均為新臺幣（下同）3,000,000元，付款地在臺
    北市○○路111號，利息約定自發票日起依照伊訂定放款基
    準利率加年息1.07%（分別為年息5.19%及5.52%）計算，未
    載到期日，並免除作成拒絕證書。詎伊於97年12月17日提示
    後，僅獲支付其中部份票款，其餘262,424元及1,425,529元
    均未獲付款，為此提出本票二紙，聲請裁定就上開金額及依
    約定利率計算之利息，准許強制執行等語。原審就系爭本票
    二紙中之262,424元及1,425,529元，及均自97年12月17日起
    算之約定利息，裁定准許強制執行。
二、抗告意旨略以：系爭本票票面金額乃相對人所欲融資之金額
    ，惟伊所獲融資尚未達票款金額，相對人逕以本票到期為由
    請求票款，顯有違誠信原則，爰提起抗告，並聲明廢棄原裁
    定云云。
三、按執票人向本票發票人行使追索權時，得聲請法院裁定後強
    制執行，票據法第123條定有明文。又本票執票人，依票據
    法第123條規定，聲請法院裁定許可對發票人強制執行，係
    屬非訟事件，此項聲請之裁定，及抗告法院之裁定，僅依非
    訟事件程序，以審查強制執行許可與否，並無確定實體上法
    律關係存否之效力，如發票人就票據債務之存否有爭執時，
    應由發票人提起確認之訴，以資解決，殊不容於裁定程序中
    為此爭執（最高法院57年台抗字第76號、56年台抗字第714
    號判例參照）。
四、經查：相對人主張之事實，業據提出本票二紙為證，並為抗
    告人所不爭執，而原審就系爭本票為形式上之審查，認其已
    具備本票各項記載事項，合於票據法第120條規定，屬有效
    之本票，乃裁定准許強制執行，並無不合。至抗告人所辯各
    節，則屬票據債務存否之實體爭執，揆諸上開說明，不得於
    非訟事件程序中為此爭執，抗告法院亦不得予以審究。從而
    ，抗告意旨指摘原裁定不當，求予廢棄，為無理由，應予駁
    回。
五、據上論結，本件抗告為無理由，爰依非訟事件法第46條、第
    21條第2項、第24條第1項，民事訴訟法第495條之1第1項、
    第449條第1項、第85條第2項，裁定如主文。
中    華    民    國    98    年    4     月    17    日
                  民事第六庭  審判長法  官  劉坤典
                                    法  官  蔡和憲
                                    法  官  許純芳
以上正本係照原本作成。
本裁定除以適用法規顯有錯誤為理由，並經本院許可外，不得再
抗告。如提起再抗告，應於收受後10日內委任律師為訴訟代理人
向本院提出再抗告狀。並繳納再抗告費新臺幣1,000元。
中    華    民    國    98    年    4     月    22    日
                                    書記官   陳怡君


司法院資訊處製作；財團法人民間司法改革基金會備份。
